【裁判字號】    89,毒抗,308
【裁判日期】    890925
【裁判案由】    聲請強制戒治
【裁判全文】
臺灣高等法院高雄分院刑事裁定                    八十九年度毒抗字第三八號
    抗  告  人
    即聲 請 人  台灣高雄地方法院檢察署檢察官
    被      告  甲○○
右列抗告人因聲請被告強制戒治案件，不服臺灣高雄地方法院八十九年度毒聲字第七
五一九號中華民國八十九年九月二十五日裁定，提起抗告，本院裁定如左：
    主  文
原裁定撤銷。
聲請駁回。
    理  由
一、本件原審以檢察官聲請意旨略以：被告甲○○前因施用毒品案件，經強制戒治期
    滿（交付保護管束期滿），由台灣高雄地方法院檢察署檢察官於八十九年二月十
    七日以八十九年度戒毒偵字第一八六號為不起訴處分確定在案。詎被告仍未戒除
    毒癮，又自八十九年九月初起至八十九年九月二十三日止連續在其高雄縣茄萣鄉
    ○○路○段三六五巷十八號住處分別施用第一、二級毒品，為警於八十九年九月
    二十五日在上址等處查獲之事實，業經被告於警訊中自白，且有第二級毒品殘渣
    袋、施用毒品器具扣案附卷可稽，復有不起訴起訴處分書、刑案資料查註記錄表
    附卷可考，其於前開不起訴處分後五年內再犯毒品危害防制條例第十條之罪，爰
    依同條例第二十三條第二項之規定，聲請裁定令入戒治處所施以強制戒治等語。
    因認屬實，而依毒品危害防制條例第二十條第二項中段之規定，裁定被告應令入
    戒治處所施以強制戒治一年。
二、檢察官抗告意旨則以：本件被告另於八十九年八月七日因施用毒品罪，經台灣高
    雄地方法院以八十九年度毒聲字第六二三四號裁定交付保護管束，現仍在保護管
    束中，其於保護管束中再犯本件施用毒品罪，違反保護管束應遵守事項規定，甚
    為明顯，依毒品危害防制條例第二十二條第二項規定，應撤銷保護管束，繼續執
    行強制戒治，原裁定疏未注意，仍准予重新強制戒治一年，顯有疏失等語。
三、按施用毒品經強制戒治後停止戒治者，應付保護管束，違反保護管束應遵守事項
    情節重大者，得由檢察官聲請法院裁定撤銷保護管束，毒品危害防制條例第二十
    二條第二項定有明文。本件被告前因施用第二級毒品安非他命，經送勒戒處所觀
    察、勒戒後，認無繼續施用毒品傾向，由台灣高雄地方法院檢察署檢察官於八十
    九年二月十七日，以八十九年度戒毒偵字第一八六號為不起訴處分確定。惟被告
    復自八十九年九月初起至八十九年九月二十三日止連續在其高雄縣茄萣鄉○○路
    ○段三六五巷十八號住處分別施用第一、二級毒品，為警於八十九年九月二十五
    日在上址等處查獲之事實，業經被告於警訊中自白，且有第二級毒品殘渣袋、施
    用毒品器具扣案附卷可稽，堪以認定。然被告另於八十九年八月七日因施用毒品
    罪，經台灣高雄地方法院以八十九年度毒聲字第六二三四號裁定交付保護管束，
    現仍在保護管束中，其於保護管束中再犯本件施用毒品罪，違反保護管束應遵守
    事項規定，甚為明顯，依上述規定，自應撤銷保護管束，繼續執行強制戒治，原
    審循檢察官之聲請，依毒品危害防制條例第二十條第二項中段之規定，仍裁定被
    告令入戒治處所施以強制戒治一年，認事用法，顯有違誤。是以檢察官抗告意旨
    據此指摘原裁定不當，為有理由，應由本院將原裁定撤銷，並自為裁定如主文第
    二項所示。
四、據上論結，應依刑事訴訟法第四百十三條後段，裁定如主文。
中    華    民    國      九十      年       三       月   三十   日
                              臺灣高等法院高雄分院刑事第七庭
                                  審判長法官  王光照
                                        法官  黃仁松
                                        法官  黃憲文
右正本證明與原本無異。
不得再抗告。
                                      書記官  黃玉珠
中    華    民    國      九十      年       四       月     三   日
                                                                Ｊ


司法院資訊處製作；財團法人民間司法改革基金會備份。
